## Решения по уточнениям (locked 2026-02-12)
- Приоритет релиза: сначала event-log + edit/delete/rollback, затем diarization.
- Права edit/delete: все авторизованные пользователи с доступом к сессии.
- Delete-семантика: удаляем из текущего представления, но сохраняем событие и diff в логе.
- После edit запускаем retry категоризации для конкретного чанка (`segment_oid`).
- UI v1: минимальная вкладка `Log` + in-place edit/delete + action-кнопки (`Rollback`, `Resend`, `Retry`).
- `reason` обязателен для edit/delete/rollback/resend/retry.
- Миграция: полный backfill по всей истории.
- Допускается read-only окно на миграцию.
- Критерий готовности: все тесты green + dev smoke.
- Default отображение спикеров: в UI `Спикер 1`, `Спикер 2`, ... для технических labels (`A`, `B`, `spk_0`), при этом raw label сохраняется в данных.
- Версии транскрипта хранятся на уровне объекта сессии; API сессии отдает только конечный эффективный вариант с примененными редактированиями.

Кнопки in-place редактирование и удаляения для чанков в транскрипции. 

Создается таблица session log которая содержит события по сессии, а имеено
- редактирования и удаления для оторажение изменений в стиле IDE git diff.
- редактирование/удаление чанков
- создание сессии
- закрытие сессии
- поступление чанка
- смена имени сессии
- смена проекта сессии
- категоризация чанка
...
да и вообще любое сообытие. 

кроме того туда же пишутся такие события как отрпавка web-hooks

sesion-id, date-time or time_t (deside), payload

неверное нужно делать еще справочник событий - что это веб кух, UI редактирование, UI удаление, внутррений пайплан типа подготовка транскрибации на категориазцию. внутри еще нужно делать ссылку на конктретно изменяемый элемент в стиле xpath чтобы было понятно что отрелактировано или удалено и куда это восстаавливать.

для событий редактирование удаления в логе в интерфесе должна быть кнопка вернуть (Roollback)

для Web-hook должна быть кнопка Resend

для всяких категоризаций - кнопка повторить - сценарий изменени поомпт-прогнали заново.

таблица должна ползволять выборки по seesion-id и внутри выбрки сортировку в хорологиском порядке. обратную сортировку по времени предположу что делает клиент (можешь советовать). 

Для компактного хранения предположу что можно писать только конечное значение старое и новое, и путь в стиле XPath к нему. 

Создается закладка Log в которой отображются все изменения и событся в хронолоическом порядке в компакнтой форме.

все удаления через UI могут носить только логический харакер благодаря этой таблице - сессия содержит только финальные значения чанков.

Указыввать инциатора изменения - если user то user-id, если какой-то автоматизированыный процесс то имя модуля/функции

сначала делаем спеку 

----

Valéry Pavlovitch, [12.02.2026 4:43]
планирую большое изменения voice 

возможность удалить/оредактировать мусорные чанки которые иногда плодит webrtc

потащило за собой
- лог событий удаление/редактирование
- возможность отката
- возможность редактировать сессию прямо в UI
- возможность повторить отправку web hook
- возможность повторить категоризацию

оптимизацию структуры сессии под конвееры

file => transcript => post-processing где на каждом этапе объеткы содержат только данные этого этапа, т.к. например категизация не пихается в траскрипт.

это позволит хранить транскрипцию максимально близко к тому что отдала платформа например gpt-diarize без каких либо маппингов.

сейчас самое время внести изменения, т.к. мы находимся на низком старте, с учтем того что почти все отключено (фреймворки с вопросами, текущая категоризация под замену) и ничего особо е сломается, а если сломается у нас есть инструмент починки

меня еще можно остановить или дополнить — деформирую задание

Valéry Pavlovitch, [12.02.2026 4:43]
могу вкинуть ваши требования и пожелания.

Valéry Pavlovitch, [12.02.2026 4:44]
не люблю слово хотелки, но если что то очень нужно самое время об этом сказать. 

если есть острое желание сделать сделать мега фичу, то погнали

M V, [12.02.2026 4:46]
Да есть

M V, [12.02.2026 4:46]
Требования

Valéry Pavlovitch, [12.02.2026 4:48]
еще изменения инспирированы двумя диалогами по по telemed

там тоже очевидно направлено распознанное или мусор придется поправлять, а значит лог редактирования Issue как в Jira нужен чтобы трекать изменения.

Valéry Pavlovitch, [12.02.2026 4:50]
пока пилю спеку

Valéry Pavlovitch, [12.02.2026 4:50]
just build spec

M V, [12.02.2026 4:51]
У меня пакован наверно для некст степа 

Но мне нужно чтобы он ел тексты и скриншоты во время сессии

M V, [12.02.2026 4:51]
То есть чтобы я смог кинуть скриншот и на диктовку

Valéry Pavlovitch, [12.02.2026 4:52]
так просто оконо чата куда кидать аттачами или копи-пасте скрины, и он из прикреплял.

M V, [12.02.2026 4:52]
А про тексты чтобы я также мог плюнуть в него текстом и он его в эту же сессию добавит

Valéry Pavlovitch, [12.02.2026 4:53]
и текст туда же

M V, [12.02.2026 4:55]
Про категоризацию у меня супер мелкий промпт для сентенций есть

M V, [12.02.2026 4:55]
И я хочу сразу разметку в тащить

M V, [12.02.2026 4:56]
Про нее через минут 40-60 объясню

Valéry Pavlovitch, [12.02.2026 4:56]
возможность адресовать любой чанк через url как в jira или github issue

возможность прокомментить  как любой чанк в отдельности так и весь диалог целиком.

возможность вставить или сгененрировать повестку как отдельный арибут в сессии.

M V, [12.02.2026 4:56]
Дип серч по чанку

M V, [12.02.2026 4:56]
Внутри этой сессии

Valéry Pavlovitch, [12.02.2026 4:57]
и summary всего диалога как отдельный объект внутри сессии 

(тоже редактировать/перенегенерирровать).

M V, [12.02.2026 4:57]
Связанный с данными

M V, [12.02.2026 4:57]
Вот это нужно

M V, [12.02.2026 4:57]
Саммари скам

Valéry Pavlovitch, [12.02.2026 4:57]
так а он не сдлхнет за один промтпт все это переживать

Valéry Pavlovitch, [12.02.2026 4:57]
ща как то нарежем.

M V, [12.02.2026 4:57]
Нет если 5.2

Valéry Pavlovitch, [12.02.2026 4:57]
у нас уже 5.3

M V, [12.02.2026 4:57]
То норм будет но промтов ряд

M V, [12.02.2026 4:58]
А я думаю тут выше может и не надо

M V, [12.02.2026 4:58]
Но тесты

Valéry Pavlovitch, [12.02.2026 4:58]
вот почему сейчас.

Valéry Pavlovitch, [12.02.2026 4:58]
и это тоже.

Valéry Pavlovitch, [12.02.2026 4:59]
и я сделаю бекап базы до начала изменений

Valéry Pavlovitch, [12.02.2026 5:03]
Source: https://t.me/c/2820582847/1/10703

Valéry Pavlovitch, [12.02.2026 5:03]
Итог встречи:

1) Ожидаем в начале следующей недели 
• Драфт с макетами
• Набор гипотез

2) До конца этой недели ждем список учтоняющих вопросов

3) В пятницу проводим созвон с Анастасией, планово пятница 11:00мск, ссылку и уточнения принесу позже

4) Материалы нашего созвона доступны в файле, запись пришлю сегодня отдельно

Valéry Pavlovitch, [12.02.2026 5:03]
мне нужна поддержка текстового файла

Valéry Pavlovitch, [12.02.2026 5:03]
в запись

Valéry Pavlovitch, [12.02.2026 5:03]
в войс


---

Встреча проходила 11.02.2026 с 14:03 (MSK). В расшифровке могут быть неточности — проверяйте важное.


Юрий К.:
[00:00:02] Мы ознакомились с документацией.
[00:00:04] Ну, во-первых, спасибо, и очень хорошо проделана работа, хотели бы отметить.
[00:00:12] Небольшой статус.
[00:00:13] И сейчас перейдем, наверное, ко второй части.
[00:00:16] Мы накидали ряд стартовых.
[00:00:22] Нам не хватило немного видео, к сожалению, из того, что вы снимали.
[00:00:27] То есть, как будто некоторые процессы немножко не охвачены.
[00:00:31] Ну, не с позиции тех, С позициями на видео.
[00:00:34] С позиции видео мы, вероятно, этот шаг точно добьем в пятничной коммуникации.
[00:00:42] Его охватим.
[00:00:46] По текущему приложению мы примерно накидываем какую-то информационную.
[00:00:52] Архитектуру, как оно должно выглядеть.
[00:00:54] Наверное, драфт этого файла я смогу прислать в понедельник уже.
[00:00:57] И примерно накидываем такие low-res варфреймы.
[00:01:01] Тоже, вероятно, сможем их обсудить уже в понедельник или во вторник.
[00:01:04] Ну, это из прогресса, который есть.
[00:01:06] Скорее всего, они не будут еще финально.
[00:01:09] Коррелировать с тем, что мы именно будем делать, то есть в финальной версии, но это будет какая-то промежуточная оценка с нашей стороны.
[00:01:16] То есть, вероятно, мы еще не внесем правки, которые в пятницу получим, потому что информацию будем перерабатывать.
[00:01:21] Но будет круто, если вы их все равно посмотрите и дадите, возможно, какие-то свои комментарии по ним.
[00:01:27] То есть, возможно, какие-то по процессам, по данным, то есть что-то, что мы могли бы упустить.
[00:01:38] Это по статусу.
[00:01:40] По поводу, наверное, мы, по-моему, остановились на том, чтобы обсудить вопросы.
[00:01:45] Я сгенерировал.
[00:01:46] Пак вопросов, я его закину в группу.
[00:01:48] Наверное, ну, помимо тех, которые вы представили в чек-листе, мы немножко расширили, там есть часть наших вопросов.
[00:01:55] По нему будет классно, если дадите дополнительные комментарии, возможно.
[00:01:59] Возможно, какие-то вопросы мы будем дублировать.
[00:02:01] Тоже, как бы, нам это нужно для более.
[00:02:05] Простого прогружения.
[00:02:06] Пак вопросов закину по итогу нашей встречи.
[00:02:11] И мы обсуждали там, по-моему, гипотезы.
[00:02:14] Что меня волнует?
[00:02:15] Вы наблюдали за работой их, и вот у нас возник один из таких ключевых вопросов.
[00:02:21] Вот фактические заказы, которые они.
[00:02:23] Собирают.
[00:02:24] Это заказы, направленные именно на загрузку машины, которая идет для B2B пользователя.
[00:02:31] Насколько сам по себе заказ большой по объему?
[00:02:34] Это палет, это набор корзин.
[00:02:37] То есть, что это?

Григорий Алиев:
[00:02:43] Да, там привет еще раз.
[00:02:45] Там есть такая технология, как маршрут.
[00:02:49] Там несколько палет считается.
[00:02:53] То есть там, когда заказы приносятся, они все могут быть в составе маршрута.
[00:02:58] И этот маршрут выглядит как несколько, больше одного точного палета.
[00:03:04] Заказы по объему могут быть разные, и количество их тоже может быть разное.
[00:03:11] Но я думаю, они стараются загрузить ее максимально, чтобы лишний раз не кататься.

Юрий К.:
[00:03:21] Там один из параметров был, насколько я помню, что один пикер собирает до 27 позиций строк.
[00:03:30] Можете здесь его немножко объяснить?
[00:03:32] То есть, какая метрика.
[00:03:34] На что он ориентируется?
[00:03:37] На что мы здесь повлиять в большей степени хотим?
[00:03:39] Мы хотим их производительность увеличить.

Григорий Алиев:
[00:03:44] Да, да, в первую очередь, чтобы у них.
[00:03:48] Было меньше затыков проблем при сборке, чтобы чем больше они собрали и быстрее заказов, тем лучше.
[00:03:57] Там еще и специфика в том, что есть как внутренние сотрудники Метра, которые собирают эти заказы, так и внешние.
[00:04:04] По большей части больше внешних.
[00:04:05] Там ГПХ и самозанятые, все в таком роде.
[00:04:10] У них отличается специфика, как им платят зарплату.
[00:04:14] То есть симметрия это просто ставка.
[00:04:17] То есть от того, сколько они соберут позиций, у них вклад не изменится.
[00:04:20] То есть их там могут нагружать какой-то еще сверхработой, которая, возможно, в пикинг.
[00:04:25] Не входят.
[00:04:26] А вот сотрудники, которые аутсорс, ГПХ и прочее, они получают за каждую собранную единицу в заказе.
[00:04:33] И мы столкнулись с тем, что если какие-то проблемы с пропикиванием товара, внешние сотрудники не запариваются, потому что если даже они за нулят этот товар, то есть если он не пропикается, Это через оператор проведется, добавится в
[00:04:46] Сборочный лист, то он за это не получит вообще ни рубля, и у них нет мотивации запариваться с тем, чтобы качественно собирать заказы.
[00:04:52] Вот, вот это выявили, это оказалось правдой.
[00:04:56] И да, вот тут цель у Product Owner самое главное увеличить количество собранных линий.
[00:05:03] На самом деле метрика эта вообще не идеальная, она складывается много из чего, и прямо оценить, насколько сборка увеличится, сложно из-за бизнеса, своих ограничений и особенностей, потому что заказ можно собрать по
[00:05:19] Факту, но там он не закрывается, потому что там нужно какую-то позицию доложить.
[00:05:23] Во многих заказах.
[00:05:24] Эти заказы по факту закрываются в системе, в конце смены или около того.
[00:05:30] Так что вот тут вопрос с метрикой тоже с Анастасией мы проговаривали, но прям к какому-то идеалу пока не подошли.
[00:05:36] Вообще основная цель да, увеличить скорость и минимизировать ошибки.
[00:05:42] Пикеров при сборке позиций.

Юрий К.:
[00:05:45] Ну вот с ошибками более или менее понятно.
[00:05:48] Ну, то есть, как бы, ну, у вас часть описана, часть, я думаю, мы тоже постараемся принести.
[00:05:53] При опросах выясним, как бы как ошибки повлияют Понятно.
[00:05:59] Я так понял, что там одна из ключевых таких то, что приложение текущее находится в формате не Android-приложения нативного, а это веб-апа, который работает через Wi-Fi.
[00:06:09] Wi-Fi в магазине не везде есть, и один.

Григорий Алиев:
[00:06:11] Да, да, там на любом этапе.

Юрий К.:
[00:06:12] Багов он именно такой, так же верно.

Григорий Алиев:
[00:06:16] Может разлогинить из-за соединения или из-за еще чего-то, там какой-то токен непонятный при вообще авторизации.
[00:06:25] Это может быть, если он собирает заказ, пропикал там первую, вторую позицию, его может разлогинить, он начнет заново, ему придется возвращаться, и вот это все увеличивает в частных случаях.
[00:06:35] Сборку, да.
[00:06:36] Это самый большой кейс, почему производительность проседает.
[00:06:42] И, по-моему, что-то еще было пытаюсь сейчас вспомнить, покажу.

Юрий К.:
[00:06:47] А есть какое-то среднее время, которое, ну, говорят ли они о нем, либо говорили ли навстречу?
[00:06:52] Среднее время, которое пикер должен собирать, как бы заказ, вообще считают ли.

Григорий Алиев:
[00:06:58] Нет, они настолько бывают разные.
[00:07:00] Там может быть тонна майонеза, а может быть, не знаю, три пачки молока, три пачки творога.
[00:07:07] То есть тут сложно считать скорее.
[00:07:09] Можно в среднем попробовать посчитать по отделам конкретным сборке, но тоже прям вот такой метрики мы не слышали.

Юрий К.:
[00:07:22] Ага, там есть еще два нюанса.
[00:07:26] Со спота, один связан с честным знанием, второй связан с алкоголем.
[00:07:32] Как бы насколько я понимаю, но они и в текущем положении такие.
[00:07:36] То есть там есть особенность сборки именно заказов этого типа.
[00:07:41] Насколько они жалуются вообще?
[00:07:43] Какое количество этих заказов?
[00:07:45] Процентное соотношение.
[00:07:46] Можем ли мы это получить где-то?

Григорий Алиев:
[00:07:49] Да, алкоголь собирают не везде.
[00:07:52] Ну, по крайней мере, нам не везде давали собирать, насколько часто.
[00:07:56] Ну, меньше остального по ощущениям.
[00:07:58] Но проблема такого рода, что не то, что проблема, это просто очень сложно собирать алкоголь.
[00:08:03] Они доверяют его только каким-то определенным людям, которые сто раз все перепроверят, выберут нужные КПП, нужные лицензии и начнут собирать заказ.
[00:08:13] И как будто бы нужно сделать так, чтобы это могли делать все, это тоже намного увеличит, скорее всего, производительность.
[00:08:20] Но вот мы в Москве собирали.
[00:08:22] И ждали, пока конкретный человек пойдет, придет и начнет собирать.
[00:08:28] Вот там еще есть особенность, что там сидит специальный оператор на алкоголе, и без него тоже некоторые процессы могут подвиснуть, потому что он там просто себе не добавил что-то, и тоже из-за этого невозможно собирать.
[00:08:40] Второй момент по честному знаку, да, в целом, вообще, да, Юр.

Юрий К.:
[00:08:51] Да, да, да, да.
[00:08:52] Второй момент по честному знаку.
[00:08:54] То есть какие-то такие вот нюансы.
[00:08:57] Потому что на Споте, например, мы там большой аналогию с ним приводим, потому что нам понятно, как бы из специалиста, который обрабатывает данные, вот эти два пункта, алкоголь и честный знак, но там еще есть Меркурий,
[00:09:13] Они вызывают наибольшую сложность.
[00:09:15] Я думаю, здесь так же.
[00:09:15] Потому что по-любому какие-то баги на интеграции есть.
[00:09:18] Мы вряд ли пофиксим, но это роляет нам на количество ошибок, которые есть.

Григорий Алиев:
[00:09:23] Да, да, есть такое.
[00:09:26] Честный знак собирают в принципе все, кроме там в бокале.
[00:09:30] Мне кажется, честного знака нет.
[00:09:32] А так, часто попадается, очень часто.
[00:09:35] Есть ошибки, мы там смотрели в сыре.
[00:09:38] Он мог вообще просто один цирк пикаешь, он вообще другой пробивает.
[00:09:42] Это, я понимаю, что ошибки, которые мы не сможем повлиять, в принципе, в рамках пикинга, это там другие смежные процессы.
[00:09:50] Которые там, возможно, на приемке или еще где-то товары, им нужно смотреть.
[00:09:54] Мы как бы все подсветили, рассказали, что есть такие сложности.
[00:09:56] Они как knowledge, но что делать, непонятно сейчас, конкретно в рамках пикинга с такими ошибками.
[00:10:05] Но да, процент такой есть.
[00:10:07] Один день они знают, что эта ошибка есть, потом.
[00:10:09] Пришли ошибки, нет, то есть непонятно, как они решаются и кем.

Юрий К.:
[00:10:15] Окей, ну на наш взгляд, очень важно как бы определиться с метриками, на которые мы пытаемся повлиять, потому что Финальную условно презентацию решения, которое мы будем презентовать, нам нужно будет обосновывать и ожидания строить
[00:10:31] Вокруг них.
[00:10:31] То есть, мое субъективное мнение: нам нужно с продуктом вирифнуть какие-то там 3-4 ключевых показателя и чуть-чуть разложить и сделать диапазоны.
[00:10:44] Ну, условно, мы хотим увеличить количество линий после запуска приложений.
[00:10:48] Мы хотим уменьшить количество ошибок.
[00:10:50] То есть, такие самые простые базовые вещи.
[00:10:52] Третье.
[00:10:53] Мы хотим скорость сборки увеличить.
[00:10:55] То есть, если мы их проговорим сейчас и заложим их в исследование, тогда, когда мы будем аргументировать наши гипотезы, Точками применения, да, мы как раз-таки будем опираться на эти цифры.
[00:11:08] То есть мы будем говорить: смотрите, при внедрении вот этого процесса мы уменьшили вот эти 7 ошибок условно.
[00:11:14] То есть они не будут возникать.
[00:11:17] То есть, и уже будем обосновывать уже конкретной логикой, конкретными взаимодействиями.
[00:11:21] Далее.
[00:11:21] Но нам важно это сейчас заложить, то есть проговорить прямо с ним, получить от него.
[00:11:26] Ну, насколько я знаю, у Метра помимо продукта есть доменный бизнес-эксперт.
[00:11:33] Вот важно, чтобы он с бизнес-экспертом это вирифнул.
[00:11:36] То есть, я не знаю, кто у нас коммуницирует, но как бы.
[00:11:40] Обязательно давайте это сделаем, проговорим и сделаем это сейчас до момента показа любых прототипов.

Григорий Алиев:
[00:11:48] Да, ну вот как раз Анастасия это продукт Овнер с точки зрения бизнеса, и лучше всего, и это, наверное, единственный человек, с которым стоит вообще про это говорить.
[00:11:56] Это она.
[00:11:58] Мы как раз с ней по метрикам проходились, но там было что-то не супер.
[00:12:02] Мы выявили, какие, кроме линии, еще метрики могут быть, как мы можем оценить успешность.
[00:12:08] Да, нужно с ней.
[00:12:09] Есть еще Игорь Леоненко, но он с технической точки зрения тоже владеет продуктом, но он нам тут в меньшей степени.
[00:12:16] Помощник все на Анастасии, мне кажется, здесь зависит.

Дмитрий Журба:
[00:12:20] Смотри, я тут немножко предугадывая эту историю, уже застолбился Анастасии на пятницу созвон, как раз обсудить их бизнесовые хотелки и метрики.
[00:12:29] Просто подтягивайся и вместе все проговорим с ней.

Юрий К.:
[00:12:33] Я постараюсь.
[00:12:37] Возможно, Никита пойдет.
[00:12:38] Возможно, мы отправим там Валерия от нас.

Дмитрий Журба:
[00:12:40] Слушай, ну в худшем случае ты можешь мне текстом накидать какой-то перечень важных ключевых вещей, которые надо узнать.
[00:12:45] Я из нее вытащу и тебе там вместе с записью отдам.

Юрий К.:
[00:12:49] Да, давай так договоримся.
[00:12:50] Ну, минимально.
[00:12:51] Либо скажи, Слоты, как бы, насколько есть время, понимание, я попробую кого-то убрать.

Дмитрий Журба:
[00:12:56] 11 Москва по плану.
[00:12:59] Если она не изменит ничего до пятницы, то 11 Москва.

Юрий К.:
[00:13:04] Ну, я буду в 11.
[00:13:07] В 11 я точно буду, да.

Дмитрий Журба:
[00:13:08] Туда в четверг еще раз состыкуемся, и я точную информацию дам.

Юрий К.:
[00:13:13] Да, было бы очень хорошо, если бы можно было переговорить.

Григорий Алиев:
[00:13:19] Дима, нам не нужно там быть.

Дмитрий Журба:
[00:13:23] Но тут, на самом деле, на твое усмотрение, я с ней завел такую традицию с этой недели, начиная еженедельно созваниваться, то есть пообщаться, поперекидываться какой-то инфой.
[00:13:35] В целом, если обсуждение метрик, то мне кажется, что хотя бы кому-нибудь надо быть с нашей стороны, именно это дело аналитики, чтобы их.
[00:13:42] В контексте быть.
[00:13:43] Все материалы созвона я опубликую обязательно в конфе в созвонах, но вживую, наверное, тоже бы стоит кому-нибудь посетить.

Григорий Алиев:
[00:13:52] Да, да, хорошо, добавь, пожалуйста.

Дмитрий Журба:
[00:14:02] Но в любом случае, какой-то сформированный перечень вопросов лучше соберите хоть до встречи, чтобы уже как-то конкретнее это было.

Юрий К.:
[00:14:10] Ну, к свечка Анастасия, да, окей, я подумаю, отдельный Пак, или я, или ребята принесем.
[00:14:16] Ну, мы точно будем.

Дмитрий Журба:
[00:14:17] Там в эту пятницу, скорее всего, не будет технаря, а именно продукт Олнер нам будет целиком доступен.

Юрий К.:
[00:14:23] О, это отлично.
[00:14:25] Я понимаю, что у нас очень урезанный и бюджет, и старт проекта.
[00:14:32] Но у нас, как бы, мы делали аналогичное приложение для китайского склада лет 5, наверное, назад.
[00:14:38] То есть мы примерно понимаем, как работают, ну, не примерно, значит, неплохо понимаем, как работают пикеры.
[00:14:42] У них там более специфическое устройство было, и формат несколько другой.
[00:14:47] То есть это большой склад, который там группа, вернее, этих складов, и они между собой как-то их распределяли.
[00:14:55] И в текущем приложении тоже есть еще роль оператора.
[00:14:58] То есть к чему веду?
[00:14:59] Которые распределяют загрузку между пикерами и логическую часть.
[00:15:03] Мы сейчас это не охватываем в приложении в текущем, но они взаимосвязаны.
[00:15:07] То есть мы как-то планируем, не планируем, или мы это уточним в пятницу на диалоге.
[00:15:13] То есть, как-то вообще в эту сторону имеет смысл нам думать.

Григорий Алиев:
[00:15:17] Я думаю, что на этом этапе нет, наверное.
[00:15:19] Да, просто Анастасия тоже как бы в курсе, что она понимает, что у нас приложение, но по сути просто то, что нам дают, оно это обрабатывает и что-то делает с этим, но слишком много точек других внешних, от которых мы что-то получаем.
[00:15:35] И совсем не уверен, что коллеги там с других проектов будут прям супер увлечены сейчас этим заниматься, наверное.

Дмитрий Журба:
[00:15:45] А тут еще другой фактор есть.

Григорий Алиев:
[00:15:46] Ты имеешь в виду, это про фичи про СЛС, СЛА, да, наверное, Юр, ты имеешь в виду, который связан со Складским.

Юрий К.:
[00:15:52] Да, да, да.
[00:15:53] То есть это распределение заказов между пикерами.
[00:15:56] Вот, наверное, даже больше туда.
[00:15:57] То есть сам момент поступления заказа, как он распределяется, то есть точки доверия кому-то больше, кому-то меньше, да, то есть в эту сторону.

Дмитрий Журба:
[00:16:08] Смотри, мы пока делаем.
[00:16:09] Мы ориентированы в первую очередь на MVP, потому что у них есть планируемость бюджета, и они ограничены в этом бюджете.
[00:16:16] То есть есть конкретный острый набор задач, которые мы должны им решить, а дальше уже мы будем это дело масштабировать, то есть на протяжении ближайшего года, и далее, я очень надеюсь, будем постепенно допировать их систему.
[00:16:29] Тут единственное, что прям важно сейчас, заложить в будущем масштабируемость.
[00:16:34] Не более того.

Юрий К.:
[00:16:36] Окей, но по сути, как бы нам необходимо не заставлять их логиниться каждые минут 10-20, да, то есть.
[00:16:44] Проблема с веб-приложением, с Нативным.
[00:16:46] Второе, нам необходимо, видимо, всю сессию обратить в точку, где он остановился, конкретный курьер.
[00:16:53] То есть, предположим, не знаю, телефон выключился, Ребут, что-то произошло.
[00:16:57] То есть он должен продолжить с того же самого места.
[00:17:00] Ну, если мы к гипотезам переходим, это то, что я сейчас себе зафиксировал.
[00:17:03] Когда мы обсуждали с ребятами, вероятно, нам нужна какая-то оффлайн-очередь действий, которую он выполняет, чтобы сам процесс пикинга нужно максимально
[00:17:19] Упростить, и порядок действий.
[00:17:22] Сделать таким, чтобы он не думал о них.
[00:17:24] То есть бесшовный, как-то так у нас помечено.
[00:17:28] Надеюсь, понятно выразился.

Дмитрий Журба:
[00:17:33] Ну смотри, тут еще какой момент.
[00:17:35] Все, что касается сессии и бесшовности, то это в первую очередь история про бэкэнд.
[00:17:40] И его доработка.
[00:17:41] Ну, бэкфронт.
[00:17:43] Вот здесь я все еще бью из-за нашего будущего архитектора.
[00:17:50] Но в первую очередь это к нему будет история, когда нам его наконец-то выделят.

Юрий К.:
[00:17:55] Ну, это понятно.
[00:17:56] Но нам же необходимо будет это закладывать в само приложение и прописывать эти сценарии.
[00:18:01] То есть он сам друзья тоже не придумает.
[00:18:03] То есть мы ему эту логику должны каким-то образом будем развернуть.
[00:18:07] То есть в рамках этого я просто думаю, здесь мы одинаково размышляем, ну, исходя из того, что я читал.
[00:18:13] Мне кажется, просто важно поговорить.
[00:18:17] О, кстати, очень понравился комментарий про то, что мы наливаем воду в одной из ваших бесед.
[00:18:23] Чувствую, чувствую Сережу, когда читаю.
[00:18:32] Какая-то одна из первых, да.
[00:18:34] Я этот прям так кекнул.
[00:18:37] Очень приятно.
[00:18:43] Важно организовать карточки правильно.
[00:18:45] То есть, я думаю, одна из ключевых проблем это организация даты и самого лота, который набирается.
[00:18:51] То есть, ну, это, наверное, такая больше визуальная задача.
[00:18:54] Ну, тоже пометили себе.
[00:18:57] Важно, наверное, сделать весь процесс сборки в рамках.
[00:19:00] Условно одного экрана, то есть вместо того, чтобы он прыгал между шагами, то есть условно это сканирование, лот конкретный и набор количества, то есть постараться его сделать максимально дешево.
[00:19:10] И вот тут, возможно, имеет смысл замеры скорости какие-то проводить.
[00:19:13] То есть, прям посмотреть, сделать несколько вариантов прототипов.
[00:19:18] Для этого одного экрана и дать им потестить, чтобы они попробовали показать, ну, как бы, и посмотреть, какой будет быстрее.
[00:19:26] Ну, это не будет дорого с точки зрения сборки, но нам даст прям конкретный показатель, на который мы влияем.

Дмитрий Журба:
[00:19:34] Тут вопрос, отдаст ли нам это показатель?
[00:19:36] Мы это все равно зависим в первую очередь от скорости интернета, конкретно в данном магазине.
[00:19:41] Она может варьироваться.
[00:19:42] Тупо банально расстояние от роутера, на котором находится складской работник.

Юрий К.:
[00:19:47] Если мы исходим из того, что у меня видимо пролак, извиняюсь.

Дмитрий Журба:
[00:19:47] И второй момент устройства.

Юрий К.:
[00:19:54] Если мы исходим из того, что у нас чувак пользуется.
[00:19:57] Нативным приложением, и у нас логика сборки заказа конкретного, или на фронте висит, без коннекта, без отправки данных, да, условно, то как бы он заказ-то собрал, заказ у него локально на устройстве зерно сохранился.
[00:20:12] Соответственно, для него эти клики важны.
[00:20:14] То есть он может даже там несколько собрать, потом данными поменялись.
[00:20:18] Я думаю, просто здесь, как замерить, вот простая схема, мы можем еще раз повторно приехать в магазин, или вы можете, это не важно.
[00:20:25] Мы сделаем прям версии кликабельные в фигме этого экрана, там 3-4, и прям попросим их, не знаю, какой-нибудь там тестовый заказ пропикать, ну, предположить.
[00:20:37] Блять, тут же сканирование.
[00:20:38] Со сканированием не получится, да?
[00:20:40] Ну, можно или после функции сканирования, например, сделать.
[00:20:42] То есть в какой-то такой момент было бы классно потестить.
[00:20:44] Потому что он бы дал нам прям четкий показатель, что мы увеличили скорость.
[00:20:49] Ну, это, по сути, ключевое действие.
[00:20:51] Мы увеличили скорость этого действия.
[00:20:55] Здесь мой тейк такой.
[00:20:56] Что таких действий можно выделить не одно, не два, а какое-то количество.
[00:21:00] То есть, здесь я на примере сборки говорю: а можно получение заказа, переход.
[00:21:04] Если мы хотим увеличить именно линию, нам нужно понять, за счет чего количество сборок линий.
[00:21:11] Обратили внимание, и в текущем приложении, что очень много подсказок.
[00:21:16] Какие-то, ну, они бесчеловечно написаны, их как бы очень сложно читать.
[00:21:20] Было бы классно, если бы это больше на вас бы висело, но мы проработали бы именно как бы UX-райтинг текстового для писания для подсказок.
[00:21:29] Было бы классно.

Алина Алиева:
[00:21:32] Это можно, но здесь мы столкнулись с такой историей, что никто не читает эти описания, и мы были в ростовском магазине, и в принципе сотрудники Метра не знали, что можно найти подсказки в приложении.
[00:21:46] То есть здесь важно будет их как бы отрисовать.
[00:21:51] Таким образом, чтобы люди, каждый человек, мог легко их найти.
[00:21:54] Вот это еще важно.

Юрий К.:
[00:21:56] Хорошее замечание.
[00:21:57] Мы немножко про разное говорим.
[00:21:59] Это тоже коммент очень интересный.
[00:22:01] Но я говорю больше о том, что всплывают ошибки.
[00:22:04] И вот ошибки написаны нечеловеческим языком.
[00:22:07] А ты больше говоришь про подсказки.
[00:22:09] То есть я тоже с этим согласен.

Алина Алиева:
[00:22:09] Да, я подумала, что ты про подсказки, а не про ошибки.
[00:22:12] Ошибки, да, про ошибки мы проговаривали с Анастасией, что как будто бы даже пул ошибок, в принципе, нужно увеличить.

Юрий К.:
[00:22:20] Окей.
[00:22:22] Как бы я к тому, что было бы отлично.
[00:22:23] Если бы вы забрали на себя именно Unix рейтинг, то есть понятное описание текстовое.
[00:22:28] Потому что, ну, плюс понятно.
[00:22:31] Окей.
[00:22:35] Вот по поводу весовых товаров.
[00:22:37] То есть у них есть весовые товары.
[00:22:39] Здесь было бы классно, если мы могли построить какие-то границы, минимум, максимум.
[00:22:42] И можно ли меньше.
[00:22:43] То есть, насколько товары фасуются, вероятно, это можно сделать.
[00:22:48] То есть, скорее всего, у них есть какие-то здесь ограничения, какие-то лимиты.
[00:22:52] Ну, как-то бы это нам уточнить, и, возможно, бы там тоже роляло на скорость заполнения.
[00:23:02] Ну вот для лидирующих артиклов овощи и фрукты показывают, какой дочерний штрих-ход допустим.
[00:23:11] Не знаю, не могу развернуть это.
[00:23:19] Здесь, короче, идея была в том, что мы... Мы обсуждали про неверный артикул.
[00:23:26] Что В каких-то случаях часто виден неверный артикул, особенно на фруктах и овощах.
[00:23:30] И вот как будто бы это бы тоже хорошо было пофиксить, потому что это влияет на количество ошибок, которые мы могли бы устранить.
[00:23:40] Надо исключить.
[00:23:41] WhatsApp в любом виде из приложения, чтобы они в нем никак не общались.
[00:23:46] Ну, это и так как бы очевидно, но тоже важно подчеркнуть.

Дмитрий Журба:
[00:23:53] Ну, кстати, надо будет с ними согласовать какую-то площадку.
[00:23:56] Которую они выберут дальше.
[00:23:58] Видимо, Яндекс это должен быть.

Юрий К.:
[00:24:03] А у них какого-то корпоративного стандарта здесь нету по мессенджеру для мобильных.

Дмитрий Журба:
[00:24:07] Яндекс они используют, но я не в контексте пока, насколько погружены работники склада.
[00:24:12] Я что-то очень сомневаюсь, что они дают доступ и учетку абсолютно всем сотрудникам.
[00:24:16] В том числе там этим внешним.

Юрий К.:
[00:24:23] Также непонятна система мотивации у сборщиков.
[00:24:25] Вы выше проговорили, что там достаточно большое количество разных вариантов типов сборщиков.
[00:24:32] Для меня это было не очевидно.
[00:24:35] То есть я так понимаю, что и мотивация у них по-разному построена.
[00:24:38] Вообще, как-то мы в приложении в текущей версии должны на это влиять, ролять, как бы к нам это отношение имеет сейчас или нет?
[00:24:45] Или мы это выносим за скобки?

Алина Алиева:
[00:24:48] А можно я немного вернусь к общению сотрудников через WhatsApp?
[00:24:55] Там такая тема, что в идеале нам бы сделать все не в каком-то даже корпоративном мессенджере, а чтобы это было внутри приложения.
[00:25:04] То есть не общение как таковое, не мессенджер.
[00:25:06] А, например, если есть какая-то ошибка с товаром, то этот товар просто уходит куда-то, где его получают администраторы.
[00:25:13] То есть, например, пропикан не тот артикул, находим другой артикул, пишем его номер, там какое-нибудь сообщение или какое-то окошко, которое отправляет сообщение администраторам по этому товару.
[00:25:26] По такому-то заказу или что-то вроде того, чтобы в принципе минимизировать общение администраторов, которые обрабатывают все эти ошибки, замены и так далее, и пикеры, то есть, чтобы они вообще на это время не тратили.
[00:25:40] Вот мы с Анастасией немного затрагивали эту тему.
[00:25:43] То есть, это не в MVP, а скорее.
[00:25:46] Просто заложить возможность в дизайне тоже, чтобы мы могли потом что-то такое архитектурно включить.

Дмитрий Журба:
[00:25:58] А вот тут уточнение можно, если вы уже с ней это обсуждали.
[00:26:02] Что-то такое, это просто личный кабинет.
[00:26:04] С уведомлениями для администратора или же шире.

Алина Алиева:
[00:26:06] Нет, у админов сейчас есть какая-то админ панель, скорее всего.
[00:26:14] Не приложение для пикеров, а что-то другое, где они все равно замены прописывают.
[00:26:21] Скорее всего, это связано с MP или с чем-то таким.
[00:26:27] То есть можно, например, в будущем сделать им какую-то админ-панель, например, куда это все прилетать будет, какой-нибудь Прям супер упрощенную, или что-то вроде того.
[00:26:37] То есть, здесь история с тем, что вообще нужно уйти от мессенджеров и возможности фоткать товар и скидывать это кому-то.
[00:26:45] И плюс здесь решение проблемы с тем, что пикерам за это не платят.
[00:26:50] То есть, если они этот товар проведут как-то через приложение, но при этом этот товар упадет администратору, то это хотя бы можно будет хоть как-то посчитать.
[00:27:00] То есть, допустим, это замена, это в принципе не отмена товара, да, а вот, ну, если там вообще нет этого товара и замены, ему понятно, что там ничего не будет, просто зануляют.
[00:27:10] Значит, это какая-то замена, а сейчас, опять же, пишут, Админом и за это не платит.
[00:27:15] Здесь мы можем сразу как-то сделать замену.
[00:27:19] Замену у нас сразу в MVP тоже не будет.
[00:27:21] Тут как бы нужно думать.
[00:27:22] Но, допустим, если это замена, которая тоже админу приходит, то хотя бы человек за это получит оплату.
[00:27:28] То есть здесь скорее вопрос решения той проблемы, когда пикером.
[00:27:33] Неинтересно вообще искать какие-то не те товары, ходить на склад, еще куда-то, доставать, просить товары, а так у них хотя бы появится мотивация, чтобы они могли эти товары пропикать.
[00:27:51] Ну, тут чисто как бы момент сейчас на обсуждение, потому что это непонятно сейчас, как должно работать в идеале, но то, что это не должно работать через Телеграм, Ватсап и так далее, это сто процентов.

Юрий К.:
[00:28:08] Просто проблема будет в том, что у таких ролей.
[00:28:11] Обычно есть какой-то промежуточный начальник, да, и он может сыпать АСАП-задачами лично, ну, по каким-то причинам, плюс обмен данных между системами.
[00:28:22] И поэтому у них какая-то коммуникационная платформа в любом случае будет.
[00:28:26] Уйти, то есть промежуточный шаг.
[00:28:28] Нам точно нужен уйти от двадцатого.

Алина Алиева:
[00:28:30] У них смотри, да, у них есть номера телефонов, они администраторам звонят.
[00:28:36] То есть здесь как будто бы в теории, если что-то все равно такое нужно, то опять же останутся телефоны и возможность позвонить.

Дмитрий Журба:
[00:28:49] И они по телефону будут проговаривать номера артикулов администратору, а он записывать на слух.

Алина Алиева:
[00:28:53] Нет, то есть они здесь проговаривают, что мне делать.
[00:28:57] Вот этому клиенту нужна замена, а этому клиенту не нужна замена, а вот этот товар давно не привозили.
[00:29:02] То есть это скорее вопросы, которые нужно сначала уточнить.
[00:29:06] Но не скидывать, то есть нужно в принципе уйти от того, чтобы мы скидывали фотки.

Юрий К.:
[00:29:16] Окей, но да нет, ну без Ноя на самом деле полностью согласен.
[00:29:21] Смысл с этой но просто я как бы думаю как в реальности они будут каким-то мессенджером пользоваться если их им предложить как бы замену на их же мессенджер внутренний если он есть то это там как минимум данные даст там в одном месте что-то такое
[00:29:36] Но я согласен что нужно

Алина Алиева:
[00:29:37] Смотри, в плане того, что они все равно будут общаться, это да.
[00:29:43] Но просто общение это одно, позвонили или написали.
[00:29:47] Главное, чтобы при общении не было того, что скинули артикул.
[00:29:51] Скинули фотку, проведите сами, а я сам ничего не буду делать, я за нулю, а вы там сами, чтобы вот этой истории не было.
[00:29:58] Так-то понятно.
[00:30:00] То есть, я здесь чисто с точки зрения сборки товаров, да, то есть, сборка не должна включать общение и скидывание администратору товара, но при этом что-то уточнять.
[00:30:11] Что-то спрашивать и переписываться они будут.
[00:30:20] Ну и опять же, здесь, как бы я в какой-то степени вперед забегаю, потому что, опять же, эта история не на MVP, а скорее, правда, больше подумать.
[00:30:29] Как это можно заложить будет в будущем.
[00:30:34] Ну, еще, знаете, я не уверена, что им всем будут создавать такие учетки, которые именно корпоративные, допустим, в Яндекс.Мессенджере или еще где-то.
[00:30:43] Больше других корпоративных у них нет, поэтому непонятно, как это.
[00:30:49] То сейчас они все смешных сидят.

Дмитрий Журба:
[00:30:54] Ну вот, я что-то тоже слабо верю, что они в Яндекс кинут запускать и заводить абсолютно весь персонал.
[00:31:03] А пытаться угадать с легитимной сетью, с легитимным мессенджером.
[00:31:07] Который будет активно использоваться в перспективе, пока сложно, как будто.

Юрий К.:
[00:31:13] Ну, на самом деле, вопрос, можем ли мы просто потом анонсировать, что мы заменили мессенджер или нет.
[00:31:17] Наверное, как результат работы, что телекоммуникации все сюда переползли.

Дмитрий Журба:
[00:31:25] Ну, фактически, смотри, что у нас.
[00:31:26] Получается, получается, мы просто в интерфейсе не должны ориентироваться на мессенджер.
[00:31:31] Вне зависимости, каким он будет, у нас сам дизайн должен избегать необходимости в мессенджере что-то уточнять.
[00:31:43] Но при этом, если они это будут делать, ну и хрен бы с ним.

Юрий К.:
[00:31:48] Да не, не, на самом деле, тут же какой нюанс.
[00:31:50] Во-первых, не дизайнер, а какое-то взаимодействие, ну, сам по себе дизайнер здесь не роляет.
[00:31:55] Здесь есть какие-то типы обращений, по которым они идут в мессенджеры.
[00:31:58] То есть нам по-хорошему будут понять, какие.
[00:32:00] Если мы их поймем, соответственно, мы их сможем завести.
[00:32:03] То есть, но вряд ли мы это поймем.
[00:32:05] То есть, как бы, сходу.
[00:32:06] То есть, вероятно, это какая-то следующая итерация.
[00:32:08] То есть вряд ли они откажутся от мессенджера полностью в текущей версии.
[00:32:12] Мы к тому же все равно имеем ограничения на объем реализации и на что мы давим при реализации.

Дмитрий Журба:
[00:32:19] Видишь, мессенджер сейчас выступает в качестве решения.
[00:32:24] Проблема чеческого фактора, то есть кто-то затупил, не понимает, что делать, он может связаться напрямую, позволяет преодолевать всякие непреодолимые барьеры.
[00:32:34] Что-то не пробивается, что-то не работает, что-то закончилось, но по документам есть.
[00:32:38] Вживую пообщались и решили.
[00:32:43] Мы, видимо, не должны просто рассчитывать на такой механизм коммуникации, если они будут им пользоваться, ну и ладно, но мы его не закладываем по умолчанию.

Алина Алиева:
[00:32:54] Тут, знаете, наша главная задача.
[00:32:57] Устранить те ошибки, извините, если сильно шумно, устранить просто это я не знаю, соседи, устранить те ошибки, которые сейчас есть в приложении.
[00:33:06] Те же там не тот сыр пробивается, или там воду невозможно пропикать, там еще какие-то проблемы с теми же овощами.
[00:33:14] То есть люди делают фотки.
[00:33:16] На этапе вообще Бэка устраним все эти проблемы с честным знаком, с лидирующими артикулами, то у нас и в принципе не нужно будет писать админом для этого.

Дмитрий Журба:
[00:33:28] Ты уверена, что мы способны их устранить?
[00:33:30] Там же может быть хреновая гора внешних сервисов, где уже лежит ошибка.
[00:33:33] Ну, типа, некорректно завели товар.
[00:33:34] Он некорректно пришел в приложение.

Григорий Алиев:
[00:33:37] Мы обсуждали, что мы хотим подойти к концепции, когда нельзя просто скипнуть позицию.
[00:33:45] То есть там должно быть, есть ОПЕН, немецкая альтернатива, ну, не альтернатива, а оригинальный сервис, который используют в Европе.
[00:33:56] И там есть такая тема, что необходимо точно указать, почему.
[00:34:03] Не получилось собрать заказ.
[00:34:05] И, возможно, мы можем сделать так, что из этих всех верхнеуровневых вообще причин сделать какой-то триггер, который будет переходить в админ, контур, или где там сейчас находится оператор, и оператор уже на основе этого сделает какое-то
[00:34:20] Решение, но если есть какие-то случаи.
[00:34:23] Прям точечный.
[00:34:24] Ну, да, как бы посмотреть по рабочему телефону.
[00:34:28] И качество перевести, в принципе, актуально.
[00:34:30] Хотя бы понять, что вообще дальше делать с заказом, с позицией.
[00:34:35] Вот так, как бы Анастасия тоже говорила, что очень круто было, если у нас была классификация архивов, почему нельзя собрать заказ.
[00:34:42] Позицию точнее.
[00:34:44] Именно сделать так, чтобы у пользователя не было вообще возможности обойти эти шаги.
[00:34:49] По сути.
[00:34:56] Не знаю, понятно или нет, сумбурно просто получилось.
[00:34:59] Я думаю, что мы это еще не раз будем обсуждать с Анастасией, потому что.
[00:35:02] Эти хотелки собрали, но тут все зависит от того, как вообще дальше мы идем с реализацией.

Юрий К.:
[00:35:09] Нам тут важно, мне кажется, достаточно понятная мысль, но мне кажется, тут важно отранжировать, что мы в текущей версии правильно.

Григорий Алиев:
[00:35:09] У нас вообще архитектора нет.

Юрий К.:
[00:35:17] А что предлагаем на следующий этап?

Григорий Алиев:
[00:35:19] Да, да, у нас вроде разграничено.
[00:35:22] Да, и мы, по-моему, уже точно это синкнули с Анастасией, что мы хотим только это.
[00:35:28] Как это будет сделано, уже дальше обсуждать.
[00:35:31] Вы же видели, да, вроде MVP, то, что должно быть.

Юрий К.:
[00:35:36] Да, да, да, в документе мы видели его.
[00:35:37] Но тут, как бы, я думаю, нам нужно будет, вот когда будем прототипы уже обсуждать, смотреть, комментировать, да, то есть уже на этом уровне ограничивать, что реально должно уйти в разработку.
[00:35:48] Потому что, ну, даже если мы обсуждаем с концепцией, что мы должны весь WhatsApp перевести в текущую версию, Но мы не понимаем, сколько нам это стоить будет.
[00:35:57] То есть, как бы, даже объем проработки сценария пока не понимаем.
[00:36:00] Поэтому, возможно, это очень перспективная идея, так скажем.
[00:36:05] Но у меня, как бы, еще достаточно много мелких комментариев, но они больше, наверное, касаются, возможно, текущего приложения, как нам в новом их стоит.
[00:36:14] Ну, типа, например, убрать или ускорить финальную анимацию после завершения маршрута.
[00:36:19] То есть, как бы как-то отмечать, во-первых, а во-вторых, как бы переводить на следующий заказ, важно.
[00:36:26] Как бы сделать уводы дат веса достаточно большими, чтобы легко можно было попасть.
[00:36:33] Условно пальцами и делать это быстро не знаю наверное нужно немножко не так надо сделать Давайте я сделаю такой документ небольшой от нас там типа сводную таблицу вы в него добавите свои гипотезы какие-то
[00:36:48] Дополнительные которые тоже считаете Но мы их как-то ранжируем
[00:36:51] То есть, может, какие-то приоритеты выставим.
[00:36:53] И на них просто будем больше упор делать.
[00:36:55] Но я бы это делал тоже на следующей неделе, когда мы получим метрики, чуть-чуть их привяжем и. Ну, в принципе, все, да.
[00:37:03] И можно даже какой-то прототип уже посмотрим.
[00:37:07] Окей.
[00:37:09] Ну, у меня на самом деле в целом вообще все.
[00:37:11] То есть, как бы я какие-то органы, которые были, у меня это все.

Дмитрий Журба:
[00:37:21] Ну, в итоге, что у нас есть в сухом остатке?
[00:37:24] Получается, мы ждем от.
[00:37:26] У вас в понедельник драфт.
[00:37:29] Какой-то прям супер предварительный, супер черновой, но уже как что-то на пощупах.

Юрий К.:
[00:37:34] Давай нет.

Дмитрий Журба:
[00:37:34] Это первое.

Юрий К.:
[00:37:36] Скорректирую.
[00:37:38] Мы ждем от меня вопросы.
[00:37:40] Я их закидываю либо сегодня вечером поздно, либо завтра с утра рано.
[00:37:46] Это первое.
[00:37:48] Второе.
[00:37:48] Мы делаем драфт текущих экранов, и мы прописали там некоторый верхний уровень.
[00:37:55] Совсем структура навигации.
[00:37:57] Здесь давайте понедельник вторник возьмем разброс, когда мы их обсудим.
[00:38:01] И третье с меня будет перечень в простом виде гипотез, которые мы видим, которые части, которые обсудили.
[00:38:08] Будет классно, если вы их запомните тоже, и мы их отранжируем, но уже привяжем к метрикам на следующей неделе.

Дмитрий Журба:
[00:38:15] Хорошо, ориентир там какой будет?
[00:38:24] Ориентир по срокам какой понял.

Юрий К.:
[00:38:33] Понедельник, вторник.
[00:38:36] Я предлагаю, как бы здесь сроки более гибко нам пока ставить.
[00:38:39] То есть, как бы мы пока не можем мэчиться в них, потому что у нас параллельно идут активности какие-то и сбор информации.
[00:38:44] Если мы сейчас будем договариваться на сроки, значит мы назначим встречу.
[00:38:47] А чтобы ее назначить, мы должны как минимум съездить туда.
[00:38:51] Собрать инфо, передать, обработать внутри и вернуть к вам.
[00:38:55] Плюс мы, так как имеем здесь лимитированный проект по времени и всему остальному, мы как бы тоже очень ограниченно используем объемы задач.
[00:39:07] И поэтому на сроки я пока не готов мэчиться на любые.
[00:39:10] То есть те, которые я назвал, они более-менее реалистичны, но буду называть только диапазоны.

Дмитрий Журба:
[00:39:17] Без проблем.
[00:39:18] Мне просто нужны ориентиры, когда я могу каким-то образом контролировать получение этапов.
[00:39:26] И в принципе темп всего происходящего да любые сроки можно двигать на то они сроки и четвертый

Юрий К.:
[00:39:28] Да, я понимаю, ну будем пока гибко немножко, чтобы мы тоже поняли, как нам это к себе эффективнее встроить.
[00:39:34] Окей.
[00:39:39] Все, кайф.

Дмитрий Журба:
[00:39:41] Важный поинт это пятничку созвон с продуктом на стороне клиента с продуктом хорошим

Юрий К.:
[00:39:47] Да.
[00:39:51] Я все пометил на одиннадцать по Москве.

Дмитрий Журба:
[00:39:56] Я тогда сейчас итог созвона закину куда-то в чатик и 4 наших ключевых Пойнт, то даже добавлю, чтобы они были на козы.

Юрий К.:
[00:40:06] Хорошо, и можно прям запись в текущем виде меня закинуть.

Дмитрий Журба:
[00:40:12] Угу, конечно.

Юрий К.:
[00:40:13] Спасибо.
[00:40:15] В целом все.
[00:40:16] Хорошего дня.
[00:40:17] Пока.

Алина Алиева:
[00:40:17] Всем спасибо, хорошего дня.

Марина Бутусова:
[00:40:19] Спасибо, Фрэнч.

Дмитрий Журба:
[00:40:21] Спасибо, счастливо.

----

именения складываем в

/home/voicebot/plan/edit-event-log-plan.md

поддерживам консистентыми с 

/home/voicebot/plan/gpt-4o-transcribe-diarize-plan.md

---

Особый фокус на структурах данных, что назвается на ER диагаммах - их вынести вперед я буду проверять их отдельно

---

Учти требования и voice диалогов по телемедицне в проекте Presale вот ссылки
https://voice.stratospace.fun/session/698c6bc84d8af0e866f832e3

https://voice.stratospace.fun/session/698c5a8ca4ee21a5729af1e1
Медицинская система: голосовая форма и ИИ-дэшборд

Проектирование должно завершаться поэтапным планом реализации с разметой issue

[ ] VE-1 Subject 
Descr

[ ] VE-2 Subject2 
Descr2

по которым будем контрлировать план реализации.

еще раз повторю, что план д.б. консистеным с  /home/voicebot/plan/gpt-4o-transcribe-diarize-plan.md его разметь по той же схеме поэапным планом реализации.

Этапы сквозные мастер докуметом будет новый 

---

Valéry Pavlovitch, [12.02.2026 5:03]
мне нужна поддержка текстового файла

Valéry Pavlovitch, [12.02.2026 5:03]
в запись

Valéry Pavlovitch, [12.02.2026 5:03]
в войс

M V, [12.02.2026 5:14]
нуууу

M V, [12.02.2026 5:15]
делай ты наверно прав, что нужно, но прям видимо коротко коротко

Valéry Pavlovitch, [12.02.2026 5:19]
+

Valéry Pavlovitch, [12.02.2026 5:19]
мини заметка

Valéry Pavlovitch, [12.02.2026 5:20]
и аттачмет txt/md отдельно

Valéry Pavlovitch, [12.02.2026 5:03]
мне нужна поддержка текстового файла

Valéry Pavlovitch, [12.02.2026 5:03]
в запись

Valéry Pavlovitch, [12.02.2026 5:03]
в войс

M V, [12.02.2026 5:14]
нуууу

M V, [12.02.2026 5:15]
делай ты наверно прав, что нужно, но прям видимо коротко коротко

M V, [12.02.2026 5:21]
разметка нужна на выделение сущностей и складирование их сразу в папочки под проекта в формате 

РОЛЬ / ОПЕРАТОР 
— все тейки по нейм

чтобы отдельная мдшечка подъезжала

M V, [12.02.2026 5:21]
родненькая

M V, [12.02.2026 5:22]
ща дерево каталогус дам

M V, [12.02.2026 5:22]
с правилами выделения
